<!DOCTYPE html PUBLIC "-//W3C//DTD XHTML 1.0 Transitional//EN" "http://www.w3.org/TR/xhtml1/DTD/xhtml1-transitional.dtd">
<html xmlns="http://www.w3.org/1999/xhtml">
<head>
	<meta http-equiv="Content-Type" content="text/html; charset=iso-8859-1" />
	<title>Ymmärrä suomea</title>
	<style type="text/css" media="all">@import "css/styles.css";</style>
	<script type="text/javascript" src="swfobject.js"></script>
</head>
<body class="font-medium">
	<div id="main-wrapper">
		<div id="topbar"></div>
		<div id="main-menu">
			<table cellspacing="0" cellpadding="0" border="0" class="add-links"><tr>
				<td class="item"><img class="raquo" src="i/raquo.gif" alt="" height="7" width="4" /><a href="/ymmarra/index.php?moduli=sanakirja">Sanakirja</a></td>
				<td class="item"><img class="raquo" src="i/raquo.gif" alt="" height="7" width="4" /><a href="/ymmarra/index.php?moduli=verbit">Verbiluettelo</a></td>
				<td class="item"><img class="raquo" src="i/raquo.gif" alt="" height="7" width="4" /><a href="/ymmarra/index.php?moduli=kielioppi">Kielioppi</a></td>
			</tr></table>
			<table cellspacing="0" cellpadding="0" border="0"><tr>
				<td class="item"><img class="raquo" src="i/raquo.gif" alt="" height="7" width="4" /><a href="/ymmarra/index.php">Etusivu</a></td>
				<td class="item"><img class="raquo" src="i/raquo.gif" alt="" height="7" width="4" /><a href="/ymmarra/index.php?moduli=tekstit">Lukutekstit</a></td>
			</tr></table>
		</div>
		<div id="content">
			<table cellspacing="0" cellpadding="0" border="0" id="content-wrapper"><tr>
				<td>
					<div id="left-menu">
												<div class="header-verb"><span>Verbit</span></div>
						<div class="menu">
								<div class="init"><a href="/ymmarra/index.php?moduli=verbit&kirjain=a">A</a></div>
								<div class="init"><a href="/ymmarra/index.php?moduli=verbit&kirjain=e">E</a></div>
								<div class="init"><a href="/ymmarra/index.php?moduli=verbit&kirjain=h">H</a></div>
								<div class="init"><a href="/ymmarra/index.php?moduli=verbit&kirjain=i">I</a></div>
								<div class="init"><a href="/ymmarra/index.php?moduli=verbit&kirjain=j">J</a></div>
								<div class="init"><a href="/ymmarra/index.php?moduli=verbit&kirjain=k">K</a></div>
								<div class="init"><a href="/ymmarra/index.php?moduli=verbit&kirjain=l">L</a></div>
								<div class="init"><a href="/ymmarra/index.php?moduli=verbit&kirjain=m">M</a></div>
								<div class="init"><a href="/ymmarra/index.php?moduli=verbit&kirjain=n">N</a></div>
								<div class="init"><a href="/ymmarra/index.php?moduli=verbit&kirjain=o">O</a></div>
								<div class="init"><a href="/ymmarra/index.php?moduli=verbit&kirjain=p">P</a></div>
								<div class="init"><a href="/ymmarra/index.php?moduli=verbit&kirjain=r">R</a></div>
								<div class="init"><a href="/ymmarra/index.php?moduli=verbit&kirjain=s">S</a></div>
								<div class="init"><a href="/ymmarra/index.php?moduli=verbit&kirjain=t">T</a></div>
								<div class="init"><a href="/ymmarra/index.php?moduli=verbit&kirjain=u">U</a></div>
								<div class="init"><a href="/ymmarra/index.php?moduli=verbit&kirjain=v">V</a></div>
								<div class="init"><a href="/ymmarra/index.php?moduli=verbit&kirjain=y">Y</a></div>
								<div class="init"><a href="/ymmarra/index.php?moduli=verbit&kirjain=Ä">Ä</a></div>
						</div>					</div>
				</td>
				<td>
					<div id="main-content">
						<div id="path">
							<a href=".">Etusivu</a> &gt; <a href="/ymmarra/index.php?moduli=verbit&kirjain=O">O</a>						</div>
													<h1>OSUA</h1>
						<table cellspacing="0" cellpadding="0" border="0">
							<tr>
								<td colspan="2" style="padding-bottom:10px;"><strong>Aktiivin indikatiivi</strong></td>
							</tr>
							<tr>
								<td><pre>PREESENS                   
minä      osun             
sinä      osut             
hän       osuu             
me        osumme           
te        osutte           
he        osuvat           

PASSIIVI
          osutaan          

IMPERFEKTI                 
         osuin             
         osuit             
         osui              
         osuimme           
         osuitte           
         osuivat           

PASSIIVI
         osuttiin          

PERFEKTI
olen     osunut            
olet     osunut            
on       osunut            
olemme   osuneet           
olette   osuneet           
ovat     osuneet           

PASSIIVI
on       osuttu            

PLUSKVAMPERFEKTI
olin     osunut            
olit     osunut            
oli      osunut            
olimme   osuneet           
olitte   osuneet           
olivat   osuneet           

PASSIIVI
oli      osuttu            
</pre></td>
								<td>&nbsp;&nbsp;&nbsp;</td>
								<td><pre> KIELTOMUOTO
 en        osu
 et        osu
 ei        osu
 emme      osu
 ette      osu
 eivät     osu


 ei        osuta   

   
  en        osunut
  et        osunut
  ei        osunut
  emme      osuneet
  ette      osuneet
  eivät     osuneet


 ei        osuttu  


 en      ole osunut
 et      ole osunut
 ei      ole osunut
 emme    ole osuneet
 ette    ole osuneet
 eivät   ole osuneet


  ei      ole osuttu 


 en    ollut  osunut
 et    ollut  osunut
 ei    ollut  osunut
 emme  olleet osuneet
 ette  olleet osuneet
 eivät olleet osuneet


  ei    ollut  osuttu
</pre></td>
							</tr>
						</table>
						<table cellspacing="0" cellpadding="0" border="0">
							<tr>
								<td colspan="2" style="padding-bottom:10px;"><strong>Aktiivin konditionaali</strong></td>
							</tr>
							<tr>
								<td><pre>PREESENS 
minä     osuisin           
sinä     osuisit           
hän      osuisi            
me       osuisimme         
te       osuisitte         
he       osuisivat         

PASSIIVI
         osuttaisiin       

PERFEKTI
olisin   osunut            
olisit   osunut            
olisi    osunut            
olisimme osuneet           
olisitte osuneet           
olisivat osuneet           

PASSIIVI
olisi    osuttu            
</pre></td>
								<td>&nbsp;&nbsp;&nbsp;</td>
								<td><pre> 
 en          osuisi
 et          osuisi
 ei          osuisi
 emme        osuisi
 ette        osuisi
 eivät       osuisi


 ei          osuttaisi  


 en olisi    osunut
 et olisi    osunut
 ei olisi    osunut
 emme olisi  osuneet
 ette olisi  osuneet
 eivät olisi osuneet


  ei olisi    osuttu
</pre></td>
							</tr>
						</table>
						<table cellspacing="0" cellpadding="0" border="0">
							<tr>
								<td colspan="2" style="padding-bottom:10px;"><strong>Aktiivin potentiaali</strong></td>
							</tr>
							<tr>
								<td><pre>PREESENS
minä     osunen            
sinä     osunet            
hän      osunee            
me       osunemme          
te       osunette          
he       osunevat          

PASSIIVI
         osuttaneen        

PERFEKTI
lienen   osunut            
lienet   osunut            
lienee   osunut            
lienemme osuneet           
lienette osuneet           
lienevät osuneet           

PASSIIVI
lienee   osuttu            
</pre></td>
								<td>&nbsp;&nbsp;&nbsp;</td>
								<td><pre> 
 en          osune
 et          osune
 ei          osune
 emme        osune
 ette        osune
 eivät       osune


  ei          osuttane 


 en    liene osunut
 et    liene osunut
 ei    liene osunut
 emme  liene osuneet
 ette  liene osuneet
 eivät liene osuneet


  ei    liene osuttu
</pre></td>
							</tr>
						</table>
						<table cellspacing="0" cellpadding="0" border="0">
							<tr>
								<td colspan="2" style="padding-bottom:10px;"><strong>Aktiivin imperatiivi</strong></td>
							</tr>
							<tr>
								<td><pre>PREESENS

(sinä)   osu               
(hän)    osukoon           
(me)     osukaamme         
(te)     osukaa            
(he)     osukoot           

PASSIIVI
         osuttakoon        

PERFEKTI

ole      osunut            
olkoon   osunut            
olkaamme osuneet           
olkaa    osuneet           
olkoot   osuneet           

PASSIIVI

olkoon   osuttu            
</pre></td>
								<td>&nbsp;&nbsp;&nbsp;</td>
								<td><pre> 

 älä         osu
 älköön      osuko
 älkäämme    osuko
 älkää       osuko
 älkööt      osuko


  älköön      osuttako  



 älä ole       osunut
 älköön olko   osunut
 älkäämme olko osuneet
 älkää olko    osuneet
 älkööt olko   osuneet



  älköön olko   osuttu
</pre></td>
							</tr>
						</table>
						<table cellspacing="0" cellpadding="0" border="0">
							<tr>
								<td colspan="2" style="padding-bottom:10px;"><strong>Verbin nominaalimuodot</strong></td>
							</tr>
							<tr>
								<td><pre>I INFINITIIVI              

Lyhyempi muoto:            
         osua         instruktiivi 

Pitempi muoto:             
         osuakseni         
         osuaksesi
         osuakseen
         osuaksemme
         osuaksenne
         osuakseen

III  INFINITIIVI           

inessiivi    osumassa      
elatiivi     osumasta      
illatiivi    osumaan       
adessiivi    osumalla
abessiivi    osumatta      
instruktiivi osuman        
                           
Passiivi
instruktiivi osuttaman     
                           
                           
</pre></td>
								<td>&nbsp;&nbsp;&nbsp;</td>
								<td><pre> II INFINITIIVI

 inessiivi    osuessa
osuen

 Passiivi
 inessiivi    osuttaessa  






 IV INFINITIIVI

 nominatiivi  osuminen
 partitiivi   osumista


 I PARTISIIPPI
 aktiivi      osuva 
 passiivi     osuttava  

 II PARTISIIPPI
 aktiivi      osunut 
 passiivi     osuttu
</pre></td>
							</tr>
						</table>

					</div>
				</td>
			</tr></table>		</div>
		<div id="footer"><a href="http://www.oph.fi/"><img src="i/oph_logo_ymmarrasuomea.gif" width="157" height="35" alt="OPH" /></a></div>
	</div>
</body>
</html>
